【裁判字號】    95,訴,608
【裁判日期】    950829
【裁判案由】    違反毒品危害防制條例
【裁判全文】
臺灣屏東地方法院刑事判決               95年度訴字第608號
公  訴  人  臺灣屏東地方法院檢察署檢察官
被      告  甲○○
                    現在臺灣屏東監獄竹田分監執行中
上列被告因違反毒品危害防制條例案件，經檢察官提起公訴（95
年度毒偵字第995 號），被告就被訴事實為有罪之陳述，本院裁
定行簡式審判程序，判決如下：
    主  文
甲○○連續施用第一級毒品，累犯，處有期徒刑拾月。
    事  實
一、甲○○前於民國91年間因違反槍砲彈藥刀械管制條例案件，
    經本院以91年度訴字第743 號判決判處有期徒刑3 月，併科
    罰金新臺幣100,000 元確定，於92年7 月14日入監服刑，上
    開有期徒刑於92年9 月29日執行完畢，接續執行上開罰金易
    服勞役，於93年1 月18日出監。另其於91年間因施用毒品案
    件，經本院以91年度毒聲字第5 號裁定送觀察、勒戒後，認
    有繼續施用毒品之傾向，再經本院以91年度毒聲字第100 號
    裁定入戒治處所施以強制戒治，其後經本院以91年度毒聲字
    第723 號裁定停止戒治，所餘戒治期間付保護管束，於91年
    8 月1 日出戒治所，而於92年2 月2 日保護管束期滿，由臺
    灣屏東地方法院檢察署檢察官於92年2 月12日，以92年度戒
    毒偵字第17號不起訴處分確定；復於94年間因違反毒品危害
    防制條例案件，經本院於95年1 月24日以94年度訴字第920
    號判決判處有期徒刑1 年，而於95年2 月7 日確定（現正執
    行中）。詎其猶不知悛悔，於強制戒治執行完畢釋放後5 年
    內，復基於施用第一級毒品海洛因之概括犯意，自95年3 月
    底某日起至同年4 月14日17時30分許止，在屏東縣恆春鎮及
    車城鄉內之不特定地點，以將第一級毒品海洛因加水再以注
    射針筒注入體內之方式，約1 星期施用第一級毒品海洛因1
    次之頻率，連續施用第一級毒品海洛因多次，嗣於95年4 月
    16日凌晨零時50分許，因警在屏東縣車城鄉○○路段執行路
    檢發現其手臂上之注射痕跡後向其詢問，甲○○坦承施用毒
    品，並同意採尿送驗而查獲。
二、案經屏東縣警察局恆春分局報請臺灣屏東地方法院檢察署檢
    察官偵查起訴。
    理  由
一、本件被告甲○○所犯係死刑、無期徒刑、最輕本刑為3 年以
    上有期徒刑以外之罪，其於準備程序中就被訴事實為有罪之
    陳述，經法官告知簡式審判程序之旨，並聽取當事人之意見
    後，本院認為適宜由受命法官獨任進行簡式審判程序。
二、上揭事實，業據被告甲○○於警詢時、偵查中及本院審理時
    坦承不諱，且被告為警所採集之尿液檢體，經送請臺灣檢驗
    科技股份有限公司以酵素免疫分析法及氣相層析質譜儀法檢
    驗，結果呈嗎啡陽性反應，有該公司濫用藥物尿液檢驗報告
    1 紙（見警卷第9 頁）在卷足憑，堪信被告上開自白確與事
    實相符。又被告先前如事實欄所載，其於91年間因施用毒品
    案件，經本院以91年度毒聲字第5 號裁定送觀察、勒戒後，
    認有繼續施用毒品之傾向，再經本院以91年度毒聲字第100
    號裁定入戒治處所施以強制戒治，其後經本院以91年度毒聲
    字第723 號裁定停止戒治，所餘戒治期間付保護管束，於91
    年8 月1 日出戒治所，而於92年2 月2 日保護管束期滿，由
    臺灣屏東地方法院檢察署檢察官於92年2 月12日，以92年度
    戒毒偵字第17號不起訴處分確定等節，有全國施用毒品案件
    紀錄表及臺灣高等法院被告前案紀錄表在卷足憑，本件事證
    已臻明確，被告於強制戒治執行完畢釋放後5 年內，再犯本
    件連續施用第一級毒品海洛因之犯行洵堪認定。
三、查海洛因為毒品危害防制條例第2 條第2 項第1 款明定之第
    一級毒品，不得持有及施用，核被告甲○○所為，係犯該條
    例第10條第1 項之施用第一級毒品罪。其施用前持有第一級
    毒品海洛因之低度行為，應為其施用第一級毒品海洛因之高
    度行為所吸收，不另論罪。又被告行為後，刑法第56條連續
    犯之規定業於94年1 月7 日修正公布刪除，並於95年7 月1
    日施行，則被告之犯行，因行為後新法業已刪除連續犯之規
    定，此刪除雖非犯罪構成要件之變更，但顯已影響行為人刑
    罰之法律效果，自屬法律有變更，依新法第2 條第1 項之規
    定，比較新、舊法結果，仍應適用較有利於被告之行為時法
    律即舊法論以連續犯（最高法院95年第8 次刑事庭會議決議
    參照），是被告所為上開多次施用第一級毒品海洛因犯行，
    時間緊接、犯罪構成要件相同，顯然基於概括犯意反覆為之
    ，為連續犯，應依修正前刑法第56條之規定論以一罪，並依
    法加重其刑。再被告曾於91年間因違反槍砲彈藥刀械管制條
    例案件，經本院以91年度訴字第743 號判決判處有期徒刑3
    月，併科罰金新臺幣100,000 元確定，於92年7 月14日入監
    服刑，上開有期徒刑於92年9 月29日執行完畢等情，有臺灣
    高等法院被告前案紀錄表1 份在卷可稽，其於受有期徒刑之
    執行完畢，5 年以內再故意犯本件有期徒刑以上之罪，不論
    依修正前之刑法第47條，或修正後之刑法第47條第1 項之規
    定，均構成累犯，對被告而言並無有利或不利之情形，自不
    生新舊法比較之問題，應逕依修正前之刑法第47條，論以累
    犯，並遞加重其刑。爰審酌被告前經觀察、勒戒及強制戒治
    後，仍未戒斷其施用毒品之惡習，並參酌其素行狀況、犯罪
    之動機、目的、手段、所生戕害其身心情形及犯罪後坦承犯
    行，態度尚非惡劣等一切情狀，量處如主文所示之刑，以資
    懲儆。
據上論斷，應依刑事訴訟法第299 條第1 項前段、第273 條之1
第1 項，毒品危害防制條例第10條第1 項，刑法第11條前段、第
2 條第1 項，修正前刑法第56條、第47條，判決如主文。
本案經檢察官葉容芳到庭執行職務。
中    華    民    國    95    年    8     月    29    日
                  刑事第五庭    法  官  林家聖
以上正本證明與原本無異。
如不服本判決應於收受本判決送達後10日內向本院提出上訴書狀
，其未敘述上訴理由者，並得於提起上訴後10日內向本院補提理
由書狀（均須按他造當事人之人數附繕本）「切勿逕送上級法院
」
中    華    民    國    95    年    8     月    29    日
                                書記官  莊正彬
附錄本判決論罪科刑法條全文：
毒品危害防制條例第10條第1項
施用第一級毒品者，處六月以上五年以下有期徒刑。


司法院資訊處製作；財團法人民間司法改革基金會備份。
